【裁判字號】    98,訴,476
【裁判日期】    980630
【裁判案由】    違反毒品危害防制條例
【裁判全文】
臺灣屏東地方法院刑事判決               98年度訴字第476號
公  訴  人  臺灣屏東地方法院檢察署檢察官
被      告  甲○○
上列被告因違反毒品危害防制條例案件，經檢察官提起公訴（98
年度毒偵字第166 號），被告於準備程序中就被訴事實為有罪之
陳述，本院合議庭裁定改依簡式審判程序審理，判決如下：
    主  文
甲○○施用第一級毒品，累犯，處有期徒刑捌月，扣案海洛因壹
包（驗後淨重零點零肆壹公克）沒收銷燬之。
    事  實
一、甲○○前於民國93年間因施用毒品案件，經裁定送觀察、勒
    戒後，認無繼續施用毒品之傾向，於93年4 月20日釋放出所
    ，並於93年4 月26日經臺灣屏東地方法院檢察署檢察官以93
    年度毒偵字第551 號為不起訴處分確定。又於同年間因施用
    毒品案件，經本院以93年度訴字第609 號判決判處有期徒刑
    7 月確定，於94年5 月31日縮刑期滿執行完畢。詎其猶不知
    悔改，未能戒除毒癮，於觀察勒戒及刑之執行完畢釋放後5
    年內，復基於施用第一級毒品海洛因之犯意，於98年1 月21
    日16時20分採尿時回溯96小時內之某時許，在屏東縣內埔鄉
    ○○村○○路43號，以將海洛因捲入香菸內，點火燒烤吸食
    燃燒後煙氣之方式，施用第一級毒品海洛因1 次。嗣於98年
    1 月21日14時50分許，因形跡可疑，為警在屏東縣內埔鄉○
    ○村○○路142 號旁查獲，並扣得海洛因1 包（驗前淨重0.
    051 公克，驗後淨重0.041 公克），經其同意採尿送驗呈嗎
    啡陽性反應，始知上情。
二、案經屏東縣政府警察局內埔分局報請臺灣屏東地方法院檢察
    署檢察官偵查起訴。
    理  由
一、本件被告甲○○所犯係死刑、無期徒刑、最輕本刑為3 年以
    上有期徒刑以外之罪，其於本院準備程序中就被訴事實為有
    罪之陳述，經法官告知被告簡式審判程序之旨，並聽取公訴
    人、被告之意見後，由本院合議庭依刑事訴訟法第273 條之
    1 第1 項規定，裁定由受命法官獨任進行簡式審判程序，先
    予敘明。
二、上開事實，業據被告於本院審理時坦承不諱，且被告為警查
    獲時採尿送驗結果呈嗎啡（即海洛因水解後之反應）之陽性
    反應，有台灣檢驗科技股份有限公司濫用藥物尿液檢驗被告
    1 紙在卷可證；又扣案白色粉末1 包（驗前淨重0.051 公克
    ，驗後淨重0.041 公克），經送高雄市立凱旋醫院鑑定結果
    ，含有第一級毒品海洛因成分一情，有該院濫用藥物成品檢
    驗鑑定書1 份附卷可稽，上述鑑驗結果，係檢驗機關本於專
    業知識及以精密儀器或科學檢驗方法所得之結論，自可憑信
    。此外，復有扣押物品目錄表1 份、查獲照片6 幀在卷可佐
    ，足見被告有於上開時地施用毒品之事實，應無疑義。查被
    告前於93年間因施用毒品案件，經裁定送觀察、勒戒後，認
    無繼續施用毒品之傾向，於93年4 月20日釋放出所，並於93
    年4 月26日經臺灣屏東地方法院檢察署檢察官以93年度毒偵
    字第551 號為不起訴處分確定；又於同年間因施用毒品案件
    ，經本院以93年度訴字第609 號判決判處有期徒刑7 月確定
    ，於94年5 月31日縮刑期滿執行完畢一情，有臺灣屏東地方
    法院檢察署刑案資料查註紀錄表、全國施用毒品案件紀錄表
    及臺灣高等法院被告全國前案紀錄表各1 份在卷可參。是被
    告於觀察、勒戒執行完畢釋放後，5 年內已再犯施用毒品案
    件，則其再犯本件施用毒品案件，檢察官自應依法追訴。從
    而，本件事證明確，被告犯行洵堪認定。
三、查海洛因屬毒品危害防制條例第2 條第2 項第1 款所稱之第
    一級毒品，不得持有、施用，被告竟持以施用，核其所為，
    係犯同條例第10條第1 項之施用第一級毒品罪。其施用前持
    有海洛因之低度行為，應為施用之高度行為所吸收，不另論
    罪。檢察官起訴書雖認被告係於98年1 月21日16時20分許為
    警採尿時起回溯72小時內某時，在不詳地點，施用第一級毒
    品海洛因1 次，然查，毒品施用後於尿液中可檢出之時間，
    受施用劑量及頻率、施用方式、飲水量之多寡、個人體質及
    其代謝情況等因素影響，因個案而異。一般可檢出之時間為
    海洛因服用後2-4 天、嗎啡2-4 天、安非他命1-4 天、甲基
    安非他命1-5 天、MDMA 1-4天、大麻1-10天，此有行政院衛
    生署管制藥品管理局93年12月2 日管檢字第0930011566號函
    1 份可按，故應認本件被告施用第一級毒品海洛因之時間應
    係於上開為警採尿時起回溯96小時內之某時，檢察官上開認
    定，容有誤會。又被告於93年間因施用毒品案件，經本院以
    93年度訴字第609 號判決判處有期徒刑7 月確定，於94年5
    月31日縮刑期滿執行完畢一節，有上開前案紀錄表在卷可按
    ，其受徒刑之執行完畢，5 年以內故意再犯有期徒刑以上之
    罪，為累犯，依法應加重其刑。爰審酌被告之素行，經觀察
    、勒戒後，仍未能戒除毒癮，顯見其無戒毒悔改之意，惟念
    其施用毒品乃自戕行為，及其犯罪後坦承犯行，態度良好等
    一切情狀，量處如主文所示之刑。扣案海洛因1 包（驗後淨
    重0.041 公克），應依毒品危害防制條例第18條第1 項前段
    規定，沒收銷燬之。至鑑驗耗損之海洛因，顯已滅失，爰不
    為沒收銷燬之諭知，併此敘明。
據上論斷，應依刑事訴訟法第273 條之1 第1 項、第299 條第1
項前段，毒品危害防制條例第10條第1 項、第18條第1 項前段，
刑法第11條、第47條第1 項，判決如主文。
本案經檢察官簡志祥到庭執行職務。
中    華    民    國    98    年    6    月     30    日
                  刑事第二庭  法  官   翁世容
上正本證明與原本無異。
如不服本判決應於收受本判決送達後10日內向本院提出上訴書狀
，其未敘述上訴理由者，並得於提起上訴後10日內向本院補提理
由書狀（均須按他造當事人之人數附繕本）「切勿逕送上級法院
」
中    華    民    國    98    年    6    月     30    日
                              書記官   賀燕花
附錄本案論罪科刑法條全文
毒品危害防制條例第10條：
施用第一級毒品者，處6月以上5年以下有期徒刑。


司法院資訊處製作；財團法人民間司法改革基金會備份。
